臺灣高雄地方法院民事判決　　　　　　　95年度勞訴字第74號
原　　　告　甲○○
　　　　　　丁○○
　　　　　　乙○○
　　　　　　己○
　　　　　　丙○○
上五人共同　史乃文律師
訴訟代理人
複代理人　　楊貞瑾律師
被　　　告　慶豐商業銀行股份有限公司
法定代理人　戊○○
訴訟代理人　葉銘進律師
上當事人間給付資遺費事件，本院於民國96年12月10日言詞辯論
終結，判決如下：
  主  文
原告之訴及假執行之聲請均駁回。
訴訟費用由原告甲○○、丁○○、乙○○、己○及丙○○各依序
負擔百分之二三、百分之二一、百分之十九、百分之二二及百分
之十五。
  事實及理由
一、原告主張：原告甲○○、丁○○、乙○○、己○及丙○○分
    別自民國88年2 月3 日、87年10月14日、92年6 月6 日、89
    年12月16日及94年1 月14日起，任職於被告之信用卡部擔任
    信用卡行銷人員，並與被告簽署「信用卡行銷人員工作契約
    」（下稱系爭契約），依約原告每月應領之薪資，係由被告
    依系爭契約第2 條規定之「信用卡行銷人員薪津支給要點」
    （下稱舊要點），計算原告招攬信用卡之業績加計底薪2 萬
    元後，匯入原告設於被告高雄分行活期儲蓄存款帳戶內。惟
    自93年起，被告竟未經原告同意，擅自以內部簽文方式，將
    原告享有之底薪刪除，改依業績高低核薪，並將之訂在「信
    用卡行銷人員薪津支給辦法」（下稱新辦法），旋於93年10
    月起依新辦法支薪，顯違反內政部74台勞字第328433號函之
    「調動五原則」，而對原告不生效力。故被告自93年10 月1
    日起至95年6 月7 日止，計分別短付原告各如附表所示之薪
    資。又原告從事者為信用卡招攬工作，往往因早上即直接前
    往各駐點或公司行號辦理招攬業務再回銀行，因此不能以原
    告未在簽到簿簽到遽指原告曠職，被告逕依簽到簿記載不當
    扣薪如附表所示，即非有據。另被告上開不依勞動契約給付
    報酬及片面變動勞動條件之行為，已違反勞動基準法14條第
    1 項第5 、6 款規定，原告已依上開事由終止系爭勞動契約
    ，被告即應依同法第17條規定給付原告如附表所示資遣費。
    另原告己○自95年起應有14日之特別休假，惟僅休假2 日，
    其餘12日未休，屬可歸責於被告，己○自可對之請求未休之
    工資（原告各項請求如附表所示），爰依兩造間勞動關係請
    求等語，聲明：（一）被告應給付原告甲○○48萬7722元、
    原告丁○○45萬0684元、原告乙○○40萬8488元（起訴狀誤
    載49萬8488元）、原告己○45萬4862元及原告丙○○31萬88
    16元，及均自起訴狀繕本送達之翌日起至清償日止，按年息
    百分之五計算之利息。（二）願供擔保，請准為假執行之宣
    告。
二、被告則以：
（一）短付薪資部分：
    1.原告主張被告所訂新辦法，並未經原告同意即片面實施，
      對於原告自不生效力，被告仍應依舊要點支付薪資與原告
      等語，然為被告否認。經查丙○○自承係自94年1 月14日
      起任職於被告，該日期既在93年9 月6 日新辦法修訂施行
      後，且其與被告所簽訂之系爭工作契約第5 條載明：「乙
      方（指丙○○）於簽訂本工作契約前，已詳閱甲方（即被
      告）…『信用卡行銷人員薪津支給辦法』等相關業務規定
      ，並願確實遵守，如有違反，願服從各該規定辦理，絕無
      異議。」（被證一），足證丙○○於簽訂系爭契約時已同
      意新辦法為契約內容之一部，是被告依雙方合意之新辦法
      支付薪資與丙○○，核屬正確，要無再適用舊要點之餘地
      ，從而，丙○○主張被告應給付短付工資24萬6280元為無
      理由，不應准許。
    2.至原告甲○○、丁○○、乙○○、己○（下稱甲○○等4
      人）之任職期間雖跨越舊要點與新辦法之實施時間，然新
      辦法是否對其等發生效力，除須探究其等對此勞動條件之
      變動是否同意外，尚須應審究此勞動條件之變動是否對其
      等不利及有無合理性，析言之：甲○○等4 人與被告所簽
      之工作契約第2 條已明定：「聘用期間有關出勤、請假、
      薪資、獎金、福利及其他相關事項，以甲方（即被告）所
      訂最新有效之『信用卡行銷人員管理要點』及『信用卡行
      銷人員薪津支給要點』規定辦理。」，足証甲○○等4 人
      於簽訂工作契約時均已同意依最新有效之薪津支給要點或
      辦法為計薪依據。況所謂同意不限於明示，默示亦可，而
      被告於修訂新辦法前6 個月即以簽文告知信用卡行銷人員
      之薪津支給將作修訂，甲○○等4 人並未為反對之表示，
      嗣新辦法實施後，其等亦依新辦法受領薪資長達1 年7 個
      月（即自93年10月起至95年4 月），迨至95年5 月間始提
      出勞資爭議並主張終止契約，依原告長期受領薪資之事實
      應可認為已同意新辦法為契約內容之一部（民法第161 條
      第1 項參照），或可認為已默示同意，換言之，新辦法對
      原告等已生效力。
    3.又原告稱新辦法將其底薪刪除，意在誤導鈞院之印象，並
      非事實。按所謂「底薪」只是信用卡行銷人員薪資結構之
      一部分，不論舊要點與新辦法均有「底薪」之設計，亦均
      有條件地對「底薪」設限，但均有保障薪資不低於勞動基
      準法所定最低基本工資。故審究新辦法是否較舊要點不利
      於原告，即不能單以「底薪」做判斷，尚須衡酌「業績獎
      金」、「年資獎金」等支給標準。事實上，經被告就原告
      請求薪資差額之全部月份，分別依舊要點與新辦法計算結
      果，原告依新辦法所領薪資均較依舊要點多，金額分別為
      甲○○多27萬1441元、丁○○多24萬3256元、乙○○多14
      萬1761元、己○多23萬4044元、丙○○多8 萬8726元），
      此有統計表一份及試算範例二份可稽（被證3） ，足證依
      新辦法就原告薪資結構之調整，整體而言對原告有利。至
      依上開統計表與試算範例所示，原告所領之薪資雖有若干
      月份係新辦法較舊要點少，惟此明顯係在原告之業績點數
      偏低時始會出現，且其差距金額最多亦僅3000元。反之；
      在其業績點數最高時，可多領之金額則高達1 、2 萬元，
      此正足以反映被告修正信用卡行銷人員薪津支給辦法時所
      考量之合理性，亦即業績點數愈高者可領更高之薪資，以
      鼓勵其努力，業績點數低者則稍減其薪資，以激勵其競爭
      ，俾免淪為齊頭式之平等，此亦符合行銷人員「以業績論
      收入」之職場特性，洵屬合理。
    4.另原告起訴狀復稱新辦法之修訂違反內政部74台內勞字第
      328433號函之「調動五原則」云云，惟上開函示係就工作
      場所及工作事項之調動而言，與本案係關於薪資結構之調
      整有所不同。併此敘明。
    5.綜上，被告於93年9 月6 日修訂實施之新辦法既具合理性
      ，且整體而言對原告等人亦非不利，又可認為原告等人已
      經同意，自應認對原告等人已生效力，則原告等人請求給
      付所謂「短付之底薪」即非有理。又退而言之，設若鈞院
      猶認新辦法對原告等人不生效力，自應回歸適用舊要點之
      規定，則依前開統計表所示，原告均有溢領薪資之問題，
      其所溢領之薪資乃不當得利，被告即得請求返還，爰為抵
      銷之抗辯。
（二）原告請求給付「不當扣薪」部分：
      按原告此部分之請求均屬所謂之「缺勤扣回」，有關原告
      所主張之月份缺勤扣回之金額，被告不爭執，惟否認有「
      不當」之情事。按被告銀行所訂之「信用卡行銷人員管理
      要點」第5 條第1 款規定：「行銷人員應遵守本行職場服
      務規定，並依規定時間內刷卡或簽到上下班，未依規定者
      ，本行得扣除未到勤天數之日薪…」（被證4） ，被告依
      此規定扣減薪資並非「不當」，況原告有缺勤扣回之情事
      亦不止其所主張之月份，何以其所主張之月份係屬「不當
      」，其未主張之月份即非「不當」，標準何在？再者，如
      原告不需簽到，何以有時仍於簽到簿上簽到、有時則請假
      ，進者，如確有至外場擺攤，則會蓋用免簽等字，是主張
      被告不當扣薪尚非可採。
（三）原告請求給付「資遣費」部分：
      原告主張依勞動基準法第14條第1 項第5 、6 款規定終止
      兩造間之工作契約，並依同條第4 項準用第17條規定請求
      給付資遣費。然查被告悉依兩造間之工作契約及相關工作
      規則（如薪津支給辦法、管理要點等）給付薪資，已如前
      述，原告依該法第14條第1 項第5 款終止契約即不合法，
      自不得請求資遣費。又原告另主張依同項第6 款終止契約
      部分，依同條第2 項規定應自知悉其情形之日起30日內為
      之，原告等人顯已逾此除斥期間。至原告所主張之平均工
      資金額，其計算係以「依新辦法所領薪資」加上「依舊要
      點得領之底薪差額」為基礎，各自擷取對其有利之部分，
      殊不足採，被告謹予否認。
（四）己○請求給付「特休假未休之工資」部分：
      按「勞動契約終止時，勞工尚未休完之特別休假如係勞工
      應休能休而不休者，則非可歸責於雇主之原因，雇主可不
      發給未休完特別休假日數之工資。」，業據行政院勞工委
      員會82年8 月27日台82勞動字第44064 號函示可稽，準此
      ，己○自應先就「其未休完特休假係可歸責於被告之事由
      所致」之事實，負舉証之責。次按勞基法施行細則第24條
      第3 款規定：「特別休假因年度終結或終止契約而未休者
      ，其應休未休之日數，雇主應發給工資。」，解釋上，勞
      工依該規定請求給付工資時，應係按各年度未休日數、平
      均工資分別計算其金額。況己○僅主張未休日數共12天，
      亦與9 日未休不符。
（五）綜上，被告並無原告主張短付薪資、違法扣薪情事，又己○未休特休假為9 天，但並非可歸責於被告事由未休，即
      無給付未休特休假期間之工資可言；另原告終止系爭契約
      不合法，被告亦無給付資遣費之義務等語資為抗辯。答辯
      聲明：（一）原告之訴及假執行之聲請均駁回。（二）如
      受不利判決，願供擔保，請准免為假執行之宣告。
三、兩造主張及陳述各節，經協商後不爭執事項如下：
（一）甲○○自88年2 月3 日起、丁○○自87年10月14日起、乙○○自92年6 月6 日起、己○自89年12月18日起、丙○○
      自94年1 月14日起任職於被告，擔任信用卡行銷人員。
（二）被告於92年9 月1 日訂定舊要點，嗣於93年9 月6 日訂定
      新辦法。
（三）被告自93年10月1 日起至95年5 月31日止，均已依新辦法
      計付薪資與原告。
（四）原告自93年10月1 日起至95年5 月31日止之業績點數均如
      被告提出之被證三統計表所載。
（五）原告於95年6 月7 日以被告違反勞動基準法第14條第1項
      第6 款規定終止與被告之工作契約，並於起訴時追加勞動
      基準法上開條項第5 款規定終止事由。
（六）原告所主張缺勤扣薪之月份及金額。
（七）被告提出之信用卡部南區行銷人員簽到簿上原告之簽名為
      真正。
（八）己○自94年12月18日起之年度（下稱95年度），可休之特
      別休假日為14日。
（九）被告於95年5 月4 日刊登招攬業務員之廣告中記載「保障
      底薪」字樣。
（十一）被告製作之信用卡部行銷人員薪資表之薪資項目形式上
        載有「底薪」2 字。
（十二）被告於95年6 月1 日至同月7 日並未支付分文薪資予原
        告。
四、兩造爭執事項：
（一）被告自93年10月1 日起至95年6 月7 日止，有無短付原告
      薪資？
    1.上開期間，原告薪資之計算應適用舊要點，或新辦法？
    2.上開期間，依新辦法規定計算之薪資與依舊辦法規定計算
      之薪資比較，其差額為何？何者對原告較為有利？
    3.被告訂定新辦法有無經被告同意？
    4.兩造有無約定被告保障原告底薪每月2 萬元？
（二）原告有無未缺勤而遭被告不當扣薪情事？被告依舊要點給
      付原告甲○○、丁○○、乙○○、己○之薪資，有無告知
      點數未達規定之扣薪方式？
（三）原告得否請求資遣費？
    1.原告得否依勞動基準法第14條第1 項第5 、6 款之規定終
      止勞動契約？
    2.若原告得為請求，其計算資遣費之平均工資為何？
（四）原告己○得否請求特休假未休之工資？
    1.原告己○於95年已休之特別休假日數為何？
    2.原告己○未休之特別休假可否請求被告給付薪資？
    3.若原告己○得為請求，其計算工資之平均工資為何？
    茲就兩造上開爭點分述如下：
五、被告自93年10月1 日起至95年6 月7 日止，有無短付原告薪
    資？
    原告主張被告於原告任職被告信用卡行銷人員伊始，曾保證
    原告底薪為每月2 萬元，詎竟未經原告同意即片面減薪，改
    依新辦法計薪，致其等各受有如附表所示之短付薪資情事一
    節，固據其提出系爭工作契約、原告活期儲蓄存款存摺、新
    辦法（雄補卷21至47頁）為證，然為被告以前揭情詞抗辯。
（一）上開期間，原告薪資之計算應適用舊要點，或新辦法？
   1. 查原告主張被告所訂之舊要點與新辦法就支薪結構並不相
      同，已為被告不爭，且有各該舊要點及新辦法在卷（雄補
      卷43至47頁、107 至108 頁）足憑，堪信為真。然丙○○
      於94年1 月14日受僱於被告，為丙○○不爭，顯在新辦法
      93年9 月6 日實施之後，依其與被告所簽訂系爭契約第5
      條約定（勞訴卷19頁），本應適用新辦法受領薪資，自不
      生適用舊要點薪資問題。退步言之，縱令丙○○部分，亦
      有應適用舊要點或新辦法之爭執，核其情節，亦與後述甲○○等4 人相同，被告仍無適用舊要點給付每月底薪2000
      0 元與丙○○之義務。至甲○○等4 人，受僱期間既跨越
      新辦法與舊要點之間，自有審究上情之必要。
   2. 查有關勞動契約薪資之多寡，本屬勞動契約當事人之權利
      事項，依勞動基準法第21條第1 項規定，應由當事人議定
      之，是就原有薪資給付為變更時，亦應經由雙方當事人協
      議為之，而非任一造可逕行變更，是被告抗辯本件有民法
      第161 條第1 項承諾無須通知之意思實現之適用，即非可
      採。然所謂協議並不以明示為限，默示合意亦屬之，且薪
      資調整結果如對勞方並無不利時，勞方即無反對餘地，否
      則即屬權利濫用。又所謂薪資調整，須就該薪資結構全盤
      觀之，非可僅執其一論斷。經查被告就其與甲○○等4 人
      間之薪資給付，由舊要點更改為新辦法，且約定原告之每
      月業績點數由30點調高為41點，並據以計算底薪及業績獎
      金等，顯然舊要點與新辦法間已有差異，自屬薪資結構之
      調整本應經契約當事人議定之。查被告上開薪資結構之調
      整雖僅以公告方式通知原告，然原告於新辦法93年9 月6
      日實施後，非但未為反對之表示或保留權利之主張，反而
      依新辦法自93年10月起至95年4 月止受領薪資長達1 年7
      月之久，此為原告不爭，則依此事實已足認原告默示合意
      依新辦法計薪。況參以原告依新辦法受領之薪資雖有若干
      月份較依舊要點支付者少，惟此僅於原告之業績點數明顯
      偏低時出現，且其差距金額最多亦僅3000元；反之，在其
      業績點數最高時，可多領之金額則高達1 、2 萬元，有統
      計表可憑（勞訴卷109 至123 頁），此適足以反映被告修
      正信用卡行銷人員薪津支給辦法時，除已考量原告依舊要
      點時之權益，並慮及行銷人員之職場特性，使業績點數愈
      高者可領更高之報酬，藉以鼓勵信用卡行銷人員努力推展
      業務，激勵競爭，俾免淪為齊頭式之平等，符合行銷人員
      「以業績論收入」之社會認知，而無不合理之調整。按兩
      造既已就新辦法為合意，自應受新辦法之拘束而依新辦法
      支薪、受薪。況新辦法與舊要點既均屬系爭勞動契約有關
      報酬之約定，且薪資又屬權利事項而須經由雙方當事人議
      定之如上，茍本件系爭契約有關報酬部分不適用新辦法，
      即應全部回歸適用舊要點，原告僅撿選新辦法與舊要點間
      對其有利部分主張分別適用，自有未合。
（二）兩造舊要點有無約定底薪為每月2 萬元？
      次查原告主張新辦法對其不利，無非以舊要點曾保障底薪
      20000 元，然此為被告否認。查甲○○等4 人與原告所簽
      訂系爭契約第2 條雖約定，原告支薪係依舊要點計算，有
      原告立證之契約可憑（雄補卷21、22頁）。而依舊要點第
      3 條雖有「行銷人員之底薪為2 萬元」等字，然緊接其後
      已載明「如未滿基本點數30點，其底薪為依勞動基準法規
      定之基本工資為準。」，準此，所謂底薪2 萬元，係以行
      銷人員已達基本30點數為前提，否則其底薪即為勞動基準
      法（實則為該法授權行政院勞工委員會報由該院核定）規
      定之最低工資，有該舊要點在卷（勞訴卷107 至108 頁）
      可稽，又該要點第5 條2.業績獎金：亦揭明a） 每月基本
      業績點數30點。b） 當月業績點數扣除各項應扣點數及每
      月基本業績點數後，每點發給630 元，即（當月招攬點數
      －30點）×630 元＝每月業績獎金，核其文義簡單清楚，
      並無晦澀難懂之處，原告又有從事信用卡行銷工作之能力
      與智識，當無難以理解情事，況此涉及薪資結構及數額多
      寡，尤與有業績獎金之原告息息相關，更無輕忽未予注意
      之理。又原告雖另提出被告於91年5 月7 日刊登於自由時
      報之徵才廣告載有「底薪」、95年5 月4 日刊登於中國時
      報之廣告亦載有「保障底薪」等字為證（勞訴卷277 、20
      0 頁），然該廣告雖刊登有「底薪」等字，但並未刊載金
      額若干，此與原告提出為證之中國信託等其他銀行徵才廣
      告，載有底薪「25000 元、22000 元、19500 元」已明顯
      不同，尤以中國時報前開廣告日期更是在原告受僱被告之
      後（同上卷276 、277 頁）。如再參以原告自己立證之被
      告製作之原告薪資表底薪欄所示，亦僅載為15000 元，而
      非原告主張之20000 元，有各該薪資表在卷（勞訴卷33至
      86頁、91至100 頁）可憑，堪信被告抗辯所謂「行銷人員
      之底薪為2 萬元」，係指招攬點數已達基本點數30點而言
      云云為真，因認原告主張被告於上開期間內應依舊要點規
      定給付底薪2 萬元等語，尚屬斷章取義而與證據不符，要
      不足信。
（三）綜上，原告主張被告應按舊要點給付上開期間內之底薪20
      000 元等語，既非可採，則其主張被告有短付報酬情事，
      即不可信，此部分請求為無理由，不應准許。
六、原告有無未缺勤而遭被告不當扣薪情事？
    原告主張被告曾於兩造系爭勞動關係存續中，以原告未出勤
    扣薪之日期、天數及數額（詳如附表）一節，為被告自認，
    然辯以係依被告「信用卡行銷人員管理要點」第5 條第1 款
    規定辦理，並無不當，原告應先就不當扣薪等情舉證等語。
    經查：
（一）依被告「信用卡行銷人員管理要點」第5 條第1 款規定，
      行銷人員應遵守本行職場服務，並依規定時間內刷卡或簽
      到上下班，未依規定者，本行得扣除未到勤天數之日薪（
      以基本薪資除以三十日計算之），但有特殊原因或在外地
      推展無法遵循前述規定者，得依實情於上班時間內以電話
      或同等方式向推展科主管報告進度代替之，有被告立證之
      該要點在卷（勞訴卷124 至125 頁）可憑。雖原告主張丁○○94年9 月間被扣薪部分者，在被告95年1 月宣導之前
      ，且當時並無簽到簿，故於95年1 月之前，原告等無須簽
      到，況原告因屬行銷人員，為擴展信用卡業務，經常直接
      前往各人潮聚集或商場等場所設攤招攬客人申請辦卡，設
      攤時間既須配合各商場作息而非固定，即無從如被告所辯
      先往被告處簽到再轉往各設攤地點等語，然此為被告否認
      。
（二）經查上開管理要點，係於93年9 月6 日修訂（勞訴卷124
      頁），而依該要點第5 條第1 款所定，行銷人員仍須依規
      定時間上下班刷卡或簽到，僅於但書即有特殊原因或在外
      地推展無法遵循前開規定簽到時，始得依實際情形於上班
      時間內，以電話或相同方式向主管報告進度以之代替，則
      原告於上班期間應刷卡或簽到已為原則性規定，至原告如
      有所主張之設攤致無法依刷卡或簽到等但書情事，仍須以
      相同方式向主管報告甚明。況上開規定在丁○○94年9 月
      被扣薪前即已施行如上，參以就以丁○○94年之薪資為例
      ，除當年9 月、12月各被缺勤扣回2084元、3473元外，其
      餘月份則無缺勤扣回情事，此比對被告所提丁○○94年薪
      資表缺勤欄自明（同上卷54至63頁）。尤有進者，茍被告
      無簽到簿之設置或原告無須簽到或刷卡，被告又如何憑以
      認定原告是否到勤。再衡之受薪者經驗，除關心薪資結構
      外，對各次受領之細目及數額當甚為重視且知查對，以免
      誤載、誤算而得及時彌補，是以，茍丁○○並無缺勤屬實
      ，則其於受領94年9 月、12月薪資後，衡之經驗，於發現
      不當扣薪，當無置之不理，應認丁○○上開無須簽到之主
      張不可信。
（三）至甲○○、乙○○、己○、丙○○主張被不當扣薪，及丁○○所主張其餘被不當扣薪之月份，均為95年1 月以後，
      顯在該管理要點之後，參以，且其等薪資表之記載均僅部
      分月份有缺勤扣回之記載，有各該薪資表為憑（同上卷33
      至50頁、64至67頁、68至100 頁），茲其等既與丁○○同
      為行銷人員，依其等智識經驗，茍支薪不符，依上情，要
      無未向被告聞問，任令至終止契約後始行主張之理。
（四）至乙○○雖提出租約及行事曆等（同上卷235 至247 頁）
      為證，並聲請訊問證人邱彥騰，然依其立證之租約形式上
      觀之，租賃存續期間均在乙○○主張被不當扣薪之95年2
      月之前而無關聯性；另行事曆之形式及實質真正既為被告
      所否認，參以其行事曆上2 月16、17、23、24等日，並無
      記載，然於簽到簿上竟填載為免簽，有簽到簿可資比對（
      247 、257 至261 頁），益徵行事曆之記載尚與事實不符
      ，否則乙○○豈會未於行事曆上記載各該期日設攤活動。
      至其雖聲請訊問邱彥騰，然該待證期日據今已隔年餘，且
      被告亦設有簽到簿，衡之常情，證人當無從就所屬成員各
      該出勤時日詳為記憶，因認無訊問之必要。又原告雖主張
      被告所提簽到簿非真，請事假、病假為被告事先蓋好。然
      查簽到簿既為被告所設供認定原告出勤狀況，並據以核薪
      ，原告又對簽到簿上簽名真正不爭執，設係被告事先蓋印
      屬實，則原告於他日簽到時又怎會未質疑先前簽到簿之真
      確性，進且持續受領薪資一段期日而無異議，業如前述。
      綜上，原告主張其確有出勤，卻遭被告不當扣薪，尚與卷
      證資料不合而非可採，請求被告給付不當扣薪之款項，即
      非有據。
七、原告得否請求資遣費？
（一）原告主張被告片面調整薪資、不當扣薪及強制原告辭職等
      事由，已符合雇主不依勞動條件給付工作報酬、及違反勞
      動契約，致有損害勞工權益之虞，其自得依勞動基準法第
      14條第1 項第5 、6 款之規定終止系爭勞動契約，並於95
      年6 月7 日依第6 款事由；另於同年7 月11日起訴時，並
      依第5 款事由終止系爭契約，然為被告以上情否認。
（二）經查原告主張被告片面調整薪資、不當扣薪等情，既非事
      實，已如前述，是否有權終止系爭契約，已非無疑；況勞
      工依前項第6 款規定終止契約者，應自知悉其情形之日起
      30 日 內為之，勞動基準法第2 項定有明文。按受薪勞工
      對於雇主所給付之薪資是否正確，除有特殊情事外，當於
      受領時即已知悉，此乃眾所週知之事實，本件依原告主張
      被告調整資薪、不當扣薪之事實，除所主張95年5 月份不
      當扣薪部分外，其餘自其知悉後均已逾30日，揆諸上開說
      明，即不得執為終止系爭契約之事由。至主張95年5 月遭
      不當扣薪，既非事實，亦如上述，當無終止權可資行使。
      又原告依同法第14條第1 項第5 款終止契約，雖無終止權
      行使除斥期間之限制，然因被告並無未給付工資或不當調
      整薪資情形，其據該款終止系爭契約，亦不生終止效力，
      從而，原告據上開事由，依勞動基準法第14條第4 項準用
      第17 條 規定，請求資遣費，要非有據，亦不應准許。
（三）又原告主張被告以原告業績未達標準強迫辭職一節，雖聲
      請訊問吳淑琴、詹美琴等人其等與被告以何條件調解成立
      。惟查調解屬當事人間之互相讓步，且涉及個人考量，非
      可放諸四海皆準，是否與待證事實有關，要非無疑，聲請
      訊問吳淑琴等即非必要。況勞工如提供勞務遭雇主拒絕受
      領，並無補服勞務之義務，且雇主仍應給付薪報酬，是以
      原告如循以往模式上班而遭雇主拒絕，並不影響其受僱人
      權益，亦即縱令被告要求原告離職為真，亦不生離職效力
      ，原告仍可繼續任職，是被告抗辯係原告因未達業績而別
      有就業規劃自行離職云云，尚屬可信。從而，原告依該事
      由，主張其得據勞動基準法第14條第1 項第6 款終止系爭
      契約，並據同法條第4 項準用第17條規定，據以請求被告
      給付資遣費，亦屬無據。
八、己○得否請求特休假未休之工資？
（一）己○主張其自89年12月16日起至95年6 月7 日系爭契約關
      係消滅時止，共有14日特別休假之事實，為被告自認，堪
      信為真。至己○主張其95年已休特別假之日數為2 天，尚
      有12天未休，係因上開可歸責於被告之事由所致，被告自
      應依勞動基準法施行細則第24條第3 款規定給付未休期間
      之工資18516 元等語，則為被告以己○未休天數僅為9天
      ，且非屬可歸責於被告而未休云云抗辯。
（二）經查己○於95年間曾分別於1 月10日、1 月23日、1 月24
      日、4 月3 日、4 月4 日各休特別假1 天，共計5 天之事
      實，已據被告提出己○於各該期間之簽到簿（勞訴卷224
      至228 頁）為證。查上開簽到簿既為被告用以管控員工是
      否出勤及藉以核薪之重要依據，且上開勤惰管考亦顯然影
      響原告之薪資多寡如前，衡情茍有錯誤，己○應無未予注
      意或請求被告更正之理，又該簽到簿記載休假期間，在其
      對被告為終止系爭契約之前已數月或1 月，尤無均不予查
      明之理，此外，己○又未能舉證上開簽到簿記載其請休假
      有無錯誤情事，主張其於95年間僅休2 天休假即非可信。
      況未及休假部分得向雇主請領工資，以可歸責於雇主者為
      限，否則無異強迫雇主一定應支付特別假之工資，亦且與
      勞動基準法規定特別休假之本旨有違，此經行政院勞工委
      員會為相同函釋可徵，茲己○既未能舉證有何可歸責被告
      之事由，致其未能休完休假，請求被告給付按其未休假天
      數之工資，即非有據，自不應准許。
九、綜上所述，原告主張被告片面調整薪資、不當扣薪、強迫辭
    職等，已違反系爭契約，其已依法終止系爭契約，從而，自
    得請求被告給付短付、不當扣款之薪資及資遣費，己○另主
    張其有12天特休假未休，且屬可歸責於被告所致，亦得請領
    未休假之工資等語，為不可採；被告抗辯調薪係經原告默示
    同意，且無不當扣薪、強迫辭職情事，原告終止契約不合法
    ，無給付資遣費義務，另己○未休完休假，非屬可歸責於被
    告，不得請領未休假之工資云云，為可信。從而，原告依系
    爭勞動契約法律關係，請求給付原告各如附表所示之款項及
    遲延利息，洵非有據，不應准許。又原告請求既無理由，其
    假執行之聲請即失所附麗，應併駁回之。
十、本件為判決基礎之事實已明，兩造其餘攻擊、防禦方法，於
    訴訟結果不生影響，爰不逐一論述，附此敘明。
十一、綜上論結，本件原告之訴為無理由，應依民事訴訟法第78
      條、第85條第1 項，判決如主文。
中　　華　　民　　國　　96　　年　　12　　月　　31　　日
                         勞工法庭法　官　黃國川
如不服本判決，應於送達後20日內，向本院提出上訴狀並表明上
訴理由，如於本判決宣示後送達前提起上訴者，應於判決送達後
10日內補提上訴理由書（須附繕本）。
中　　華　　民　　國　　96　　年　　12　　月　　31　　日
                                 書記官　余幼芳
 附表
┌──┬───────┬───────┬───────┬───────┬───────┐
│    │甲○○        │丁○○        │乙○○        │己○          │丙○○        │
├──┼───┬───┼───┬───┼───┬───┼───┬───┼───┬───┤
│短付│93/10-│70000 │93/10-│55000 │93/10 │20000 │93/09-│15000 │94/01 │11613 │
│薪資│94/10 │      │94/08 │      │      │      │93/12 │      │      │      │
├──┼───┼───┼───┼───┼───┼───┼───┼───┼───┼───┤
│    │94/11 │20000 │94/09 │20000 │93/11-│15000 │94/01 │20000 │94/02-│60000 │
│    │      │      │      │      │94/01 │      │      │      │94/04 │      │
│    ├───┼───┼───┼───┼───┼───┼───┼───┼───┼───┤
│    │94/12 │5000  │94/10 │5000  │94/02 │20000 │94/02-│45000 │94/05-│10000 │
│    │      │      │      │      │      │      │94/10 │      │94/940│      │
│    ├───┼───┼───┼───┼───┼───┼───┼───┼───┼───┤
│    │95/01 │20000 │94/11 │5000  │94/03 │20000 │94/11-│60000 │94/07-│80000 │
│    │      │      │      │      │      │      │95/01 │      │94/10 │      │
│    ├───┼───┼───┼───┼───┼───┼───┼───┼───┼───┤
│    │95/02 │5000  │94/12-│100000│94/04 │5000  │95/02-│10000 │94/11-│15000 │
│    │      │      │95/04 │      │      │      │95/03 │      │95/01 │      │
│    ├───┼───┼───┼───┼───┼───┼───┼───┼───┼───┤
│    │95/03 │20000 │95/05 │5000  │94/05-│170000│95/04 │20000 │95/02 │20000 │
│    │      │      │      │      │95/05 │      │      │      │      │      │
│    ├───┼───┼───┼───┼───┼───┼───┼───┼───┼───┤
│    │95/04 │5000  │95/06 │4667  │95/06 │4667  │95/05 │20000 │95/03 │5000  │
│    ├───┼───┼───┼───┼───┼───┼───┼───┼───┼───┤
│    │95/05 │20000 │      │      │      │      │95/06 │4667  │95/04-│40000 │
│    │      │      │      │      │      │      │      │      │95/05 │      │
│    ├───┼───┼───┼───┼───┼───┼───┼───┼───┼───┤
│    │95/06 │4667  │      │      │      │      │      │      │95/06 │4667  │
│    ├───┼───┼───┼───┼───┼───┼───┼───┼───┼───┤
│    │共計  │169667│各計  │194667│共計  │254667│共計  │194667│共計  │246280│
├──┼───┼───┼───┼───┼───┼───┼───┼───┼───┼───┤
│扣薪│95/03 │6946  │94/12 │3473  │95/02 │4757  │95/05 │2084  │95/01 │561   │
│    ├───┼───┼───┼───┼───┼───┼───┼───┼───┼───┤
│    │95/05 │1389  │95/05 │694   │95/05 │2081  │      │      │95/02 │8420  │
│    ├───┼───┼───┼───┼───┼───┼───┼───┼───┼───┤
│    │      │      │      │      │      │      │      │      │95/04 │280   │
│    ├───┼───┼───┼───┼───┼───┼───┼───┼───┼───┤
│    │      │      │      │      │      │      │      │      │95/05 │842   │
├──┼───┼───┼───┼───┼───┼───┼───┼───┼───┼───┤
│資遣│      │309720│      │251850│      │146983│      │254595│      │62433 │
│費  │      │      │      │      │      │      │      │      │      │      │
├──┼───┼───┼───┼───┼───┼───┼───┼───┼───┼───┤
│休假│      │      │      │      │      │      │      │      │      │      │
│未休│      │      │      │      │      │      │      │18516 │      │      │
├──┼───┼───┼───┼───┼───┼───┼───┼───┼───┼───┤
│    │      │      │      │      │      │      │      │      │      │      │
├──┼───┼───┼───┼───┼───┼───┼───┼───┼───┼───┤
│總計│      │487722│      │450684│      │408488│      │469862│      │318816│
└──┴───┴───┴───┴───┴───┴───┴───┴───┴───┴───┘
